臺灣桃園地方法院刑事判決　　　　　　　　　　　　　　九十三年度易字第四九號
　　公　訴　人　臺灣桃園地方法院檢察署檢察官
　　被　　　告　丙○○
　　　　　　　　壬○○
右列被告等因竊盜等案件，經檢察官提起公訴（九十二年度偵字第一四五四三號），
及移
地方法院檢察署九十三年度偵字第六五五號），本院判決如左：
    主  文
丙○○共同連續攜帶兇器竊盜未遂，處有期徒刑陸月，如易科罰金，以參佰元折算壹
日。扣案之乙烷焊槍壹支及乙烷鋼瓶貳支，均沒收之。
壬○○共同攜帶兇器竊盜未遂，累犯，處有期徒刑肆月，如易科罰金，以參佰元折算
壹日。扣案同前揭之乙烷焊槍壹支及乙烷鋼瓶貳支，均沒收之。
    事  實
一、丙○○有竊盜、贓物等前科，而壬○○亦有偽造有價證券、煙毒、麻藥、竊盜等
    前科，並於民國九十年間因竊盜案件，經本院以九十年易字第一五九五號判處有
    期徒刑十月確定，甫於九十二年四月二十八日縮刑期滿執行完畢。詎其二人均仍
    不知悛悔，其二人復共同基於意圖為自己不法所有之犯意聯絡，丙○○並基於概
    括犯意，連續於左列時地竊取他人財物：
(一)於九十二年四月十二日晚上十時許，丙○○與辛○○（另經本院以九十三年度易
    緝字第四六號審理中）共同基於意圖為自己不法所有之犯意聯絡，由丙○○駕駛
    其妻己○○所有車號三Ｎ—八四七號藍色小貨車搭載辛○○，前往桃園縣中壢
    市月眉一三七之三號之工地，共同徒手竊取庚○○所有之鋼材十支、水管一支及
    鋼架三片得逞。待渠二人正欲離去之際，適為庚○○發現並報警當場查獲。
(二)於九十二年九月一日上午十一時三十分許，由丙○○攜帶客觀上對人之生命、身
    體安全具危險性之乙烷焊槍一支及乙烷鋼瓶二支，並駕駛前開藍色小貨車搭載壬○○，一同進入位於桃園縣蘆竹鄉○○村○○路三九巷四二號之丁○○所經營之
    鼎文企業股份有限公司（下稱鼎文公司）之廠房建築物內，由壬○○負責在該廠
    房外把風，而丙○○則使用前揭乙烷焊槍及鋼瓶以切割鋼樑之方式，欲竊取該廠
    房內之鋼樑，正當丙○○著手切割鋼樑之際，適為至該處巡邏之警員吳光宇發現
    上情，而當場查獲並逮捕壬○○，丙○○則趁隙逃逸而不遂，並扣得丙○○所有
    供其二人犯罪所用之前揭乙烷焊槍一支及乙烷鋼瓶二支。
(三)於九十三年三月十六日下午五時許，丙○○與陳許慶（另經臺灣板橋地方法院以
    九十三年度簡字第一五一七號判處罰金銀元一千元）共同基於意圖為自己不法所
    有之犯意聯絡，由丙○○駕駛前開藍色小貨車搭載陳許慶，至臺北縣林口鄉○○
    村○○號○路旁空地，欲竊取戊○○所有之鐵板一塊，由陳許慶倒車至該鐵板旁
    ，丙○○則操作前開藍色小貨車後之升降機，將該鐵板頂高，欲將該鐵板搬運至
    前開藍色小貨車內之際，惟遭至該處巡邏員警發覺上情，當場查獲而不遂。
二、案經鼎文公司代表人丁○○訴由桃園縣警察局大園分局報告臺灣桃園地方法院檢
    察署檢察官偵查起訴及移送併案審理。
    理  由
一、訊據被告丙○○對於右揭犯罪事實 (三)之竊盜犯行坦承不諱，及固不否認於右
    揭犯罪事實 (一)、(二)之時地分別駕駛前開藍色小貨車搭載另案被告辛○○、
    被告壬○○至該二處桃園縣中壢市月眉一三七之三號之工地及鼎文公司廠房之事
    實，惟矢口否認有右揭犯罪事實 (一)、(二)之竊盜、無故侵入他人建築物及攜
    帶兇器竊盜未遂之犯行；訊據被告壬○○固不否認於右揭犯罪事實 (二)之時地
    搭乘被告丙○○所駕駛前開藍色小貨車至鼎文公司廠房之事實，惟亦矢口否認有
    何犯罪事實 (二)之無故侵入他人建築物及攜帶兇器竊盜未遂之犯行。被告丙○○辯稱：我平時在桃園縣桃園市○○路與三民路口排班打零工，辛○○當時是我
    以每個月新臺幣（下同）二萬四千元僱請的助手，於九十二年四月十二日晚上九
    時許，有一個姓名年籍不詳的成年男子僱用我及辛○○去桃園縣中壢市月眉一三
    七之三號之工地那邊搬運鋼材，那個人不是用電話接洽，是本人親自過來接洽，
    那個人說工地是他的，那個人要帶我們去之前已經把運費一千元給我了，門號
    九五五四五八一號行動電話是我用我太太己○○的名義申請使用的，那一天
    我並沒有使用該行動電話，辛○○有沒有帶電話我不知道，我與辛○○將鋼材搬
    上車準備離去時，警方就接獲民眾報案到場處理，那個僱請我的人就先行一步開
    車離去，我不知道鋼材是庚○○的；於九十二年九月一日上午十一時三十分許，
    我是去那邊拜拜，從工廠那邊經過，我沒有在工廠內切割Ｃ型鐵，我是帶水果去
    那邊拜拜，警察到現場時，我人在工廠廠房外面云云；被告壬○○則以：當時是
    丙○○載我到那家工廠，但是我沒有進去，我也沒有幫他把風。我是看到警察來
    才跑，因為之前我朋友告訴我說我被通緝。丙○○當時在裡面切割，因為他認為
    那是人家不要的，我是認為那是別人的工廠，所以我才不要進去，我是要幫他蓋
    豬圈，他說少了Ｃ型鐵，我才和他一起過去云云。
二、經查：
  (一)右揭犯罪事實 (一)部分，業據告訴人庚○○於警訊中指訴：我於九十二年四月
    十二日晚上十時許，至桃園縣中壢市月眉一三七之三號之工地巡視，我開車到達
    現場時，發現有一部藍色小貨車車上載著我工地的鋼材、鋼架及水管，車旁還有
    二名男子正在搬其他物品，所以我立刻打電話報案，警方也立刻趕到現場查獲該
    二名男子，我在現場只有發現丙○○及辛○○二名竊嫌，未見有其他竊嫌等語綦
    詳（參見九十二年度偵字第七一五八號偵卷《下稱偵二卷》第十七—十八頁正面
    、反面），核與現場查獲之桃園縣警察局中壢分局文化派出所警員即證人曹明達
    於本院審理中結證稱：本件是我與同事楊淵超一起查獲，九十二年四月十二日晚
    上十點左右，當時我們值巡邏勤務，接獲通報，當時我們找不到該地址，請值班
    人員聯絡被害人帶我們到現場去，我們是在月眉路上等被害人來帶我們。我們到
    現場時，現場有二個人在小貨車上，該小貨車剛好要離開，被害人開大貨車攔住
    該小貨車，我們並沒有看到該二人以外之人等語（參見本院卷第二一頁）；對
    另案被告辛○○製作警訊筆錄之桃園縣政府警察局中壢分局大崙派出所警員蔡居
    福於本院審理中結證述：犯嫌之一供稱有第三個人在現場，我有問過我的同事，
    他說他在現場沒有看到第三人等語大致相符（參見本院卷第一七九頁），而衡以
    證人曹明達、蔡居福均係現職警員，平日職司犯罪偵查工作，維護社會安寧秩序
    ，且均與被告丙○○、另案被告辛○○間宿無怨隙，當無甘冒偽證罪責，惡意設
    詞誣陷之理，足認證人曹明達、蔡居福前開所述，應可採信。再觀以被告丙○○
    與另案被告辛○○二人所使用之行動電話通聯紀錄以查（參見偵二卷第七三—八
    十頁），被告丙○○所使用之門號九五五四五八一號行動電話與九十二年
    四月十二日晚上九時十八分三一秒及晚上九時二十分四七秒均有發話紀錄，其發
    話地點係在桃園縣龜山鄉及臺北縣林口鄉一帶，與被告丙○○上開所辯：當日並
    未使用該門號及人在桃園縣桃園市○○路與三民路口云云，均不相符，更益徵被
    告丙○○上開所辯，顯不足採。此外，復有現場照片二幀附卷可參（參見偵二卷
    第二五頁）。綜上而論，足認被告丙○○上開所辯，應屬事後避重就輕空言卸責
    之詞，不足採信，被告丙○○與另案被告辛○○應有於右揭犯罪事實 (一)之時
    地竊取告訴人庚○○所有之鋼材十支、水管一支及鋼架三片一情，堪以認定。
  (二)右揭犯罪事實 (二)部分，業據告訴人鼎文公司代表人丁○○於警訊及偵審中指
    訴：本件是警察巡邏查獲後通知我，廠房內鐵製橫條有被乙烷焊槍切割痕跡，但
    是還沒完全切完搬到車上，被告等人就被警察查獲等語甚詳（參見九十二年度偵
    字第一四五四三號偵卷《下稱偵一卷》第十一頁正面、反面、第五三頁正面、本
    院卷第一四四—一四五頁），並經現場查獲之桃園縣警察局大園分局蘆竹分駐所
    警員即證人吳光宇於本院審理中結證稱：九十二年九月一日當天早上，我與另一
    名替代役男乙○○服勤務，剛好巡邏到案發地點，我看到壬○○站在廠房的窗戶
    內，壬○○當時是站在廠房內，只是頭看著窗外，壬○○看到我們就跑，替代役
    男就繼續追壬○○，我在廠房內看到丙○○在廠房內切割Ｃ型鐵，我上前盤查並
    請他出示證件，丙○○拿出身分證件出來，因我擔心替代役男去追壬○○會有危
    險，所以就站在距離丙○○比較遠一點的地方，想看那名替代役男有沒有什麼事
    ，丙○○趁我站的離他遠一點的時候，就從後門跑掉。我們當時有穿著制服，而
    且巡邏車也有亮警示燈，我們是巡邏時發現，並沒有接獲通報。替代役男並沒有
    追到壬○○，是後來我與替代役男上警車才追到壬○○，壬○○被我們查獲的時
    候，有說是丙○○要蓋豬圈，請他過去幫忙切割鋼條等語明確（參見本院卷第一
    一頁），而衡以證人吳光宇與被告丙○○、壬○○間，素昧平生且無怨懟仇恨
    ，亦無甘冒偽證罪責，杜撰事實陷害被告丙○○、壬○○之理，再觀以被告丙○○、壬○○上開所辯，彼此矛盾齟齬，漏洞百出，更難認被告丙○○、壬○○上
    開所辯有何可採之處，反徵證人吳光宇之證詞應屬可採。此外，復有現場照片六
    幀附卷可稽（參見偵一卷第十四—十五頁）。綜上以論，足認被告丙○○、壬○○確有於右揭犯罪事實 (二)之時地無故侵入他人建築物及攜帶兇器竊盜未遂之
    犯行，堪可認定。至被告壬○○雖聲請傳喚該名替代役男即證人乙○○出庭作證
    ，然證人乙○○前經本院合法傳喚無正當理由不到庭，有本院送達回證一紙在卷
    可憑（參見本院卷第一九四頁），且本件事證已然明確，如前所述，是本院認被
    告壬○○聲請傳喚證人李詩源部分，核無必要，附予敘明。
  (三)右揭犯罪事實 (三)部分，業據被告丙○○於本院審理中坦承不諱（參見本院卷
    第二二四頁），且另案被告陳許慶於警訊及偵查中亦供承不諱，均核與告訴人戊○○於警訊中指訴之情節大致相符，並有臺北縣政府警察局贓物認領保管單影本
    一紙在卷可參。綜上而論，足認被告丙○○此部分之自白核與事實相符，應可採
    為論罪科刑之依據。
  (四)綜上所述，足認被告丙○○對於右揭犯罪事實 (一)、(二)所辯，被告壬○○對
    於右揭犯罪事實 (二)所辯，均屬事後空言避就推諉圖卸之詞，殊無可採。被告
    丙○○就右揭犯罪事實 (三)部分之自白核與事實相符，應可採為論罪科刑之依
    據。從而，本件事證已臻明確，被告丙○○、壬○○之犯行均洵堪認定，應予依
    法論科。
三、按刑法第三百二十一條第一項第三款之攜帶兇器竊盜罪，係以行為人攜帶兇器竊
    盜為其加重條件，此所謂兇器，其種類並無限制，凡客觀上足對人之生命、身體
    、安全構成威脅，具有危險性之兇器均屬之，且祇須行竊時攜帶此種具有危險性
    之兇器為已足，並不以攜帶之初有行兇之意圖為必要。螺絲起子為足以殺傷人生
    命、身體之器械，顯為具有危險性之兇器（最高法院七十九年度台上字第五二五
    三號判例意旨可資參照）。查乙烷焊槍及乙烷鋼瓶均屬金屬製品，質硬而型體碩
    大，在客觀上足以危害他人生命、身體之安全，依上開判例意旨說明，該等物品
    顯具有客觀危險性，自均屬兇器無訛。核被告丙○○就右揭犯罪事實 (一)、(二
    )及 (三)所為，係犯刑法第三百二十條第一項之普通竊盜罪、第三百二十一條第
    二項、第一項第三款之攜帶兇器竊盜未遂罪及刑法第三百零六條第一項之無故侵
    入他人建築物罪、刑法第三百二十條第一項之普通竊盜罪；核被告壬○○就右揭
    犯罪事實 (二）所為，係犯刑法第三百二十一條第二項、第一項第三款之攜帶兇
    器竊盜未遂罪及刑法第三百零六條第一項之無故侵入他人建築物罪。被告丙○○
    、壬○○就右揭犯罪事實 (二)之攜帶兇器竊盜未遂及無故侵入他人建築物之犯
    行，具有犯意聯絡及行為分擔，均為共同正犯。另被告丙○○就右揭犯罪事實 (
    一)、(三)之普通竊盜犯行，各與另案被告辛○○、陳許慶間，各具有犯意聯絡
    及行為分擔，各均為共同正犯。被告丙○○先後攜帶兇器竊盜未遂及普通竊盜既
    遂犯行，時間尚稱緊接，基本犯罪構成要件相同，顯係出於概括犯意為之，應依
    刑法第五十六條連續犯規定，論以情節較重之攜帶兇器竊盜未遂罪，並加重其刑
    。被告丙○○、壬○○就所犯攜帶兇器竊盜未遂罪及無故侵入他人建築物罪間，
    有方法目的、原因結果之牽連關係，依刑法第五十五條之規定，應從較重之攜帶
    兇器竊盜未遂罪處斷。又臺灣桃園地方法院檢察署檢察官移送該署九十二年度偵
    字第七一五八號併案審理有關被告丙○○就右揭犯罪事實 (一)部分及臺灣板橋
    地方法院檢察署檢察官移送該署九十三年度偵字第六五五號併案審理部分有關
    被告丙○○就右揭犯罪事實 (三)部分，雖均未經起訴，惟與本案已起訴之右揭
    犯罪事實 (二)部分有連續犯之裁判上一罪關係，均為起訴效力所及，本院自得
    併予審理，附此敘明。又被告壬○○前於九十年間因竊盜案件，經本院以九十年
    易字第一五九五號判處有期徒刑十月確定，甫於九十二年四月二十八日縮刑期滿
    執行完畢，此有臺灣高等法院被告全國前案紀錄表及臺灣桃園地方法院檢察署刑
    案資料查註紀錄表各一份附卷可參，其前受有期徒刑之執行完畢，於五年以內再
    犯本件最重本刑為有期徒刑以上之罪，為累犯，應依刑法第四十七條之規定，加
    重其刑。被告丙○○、壬○○雖已著手右揭犯罪事實 (二)攜帶兇器竊盜行為之
    實施，惟未生竊得之結果，渠等二人犯罪尚屬未遂，爰依刑法第二十六條前段之
    規定，按既遂犯之刑度減輕其刑。被告壬○○有二以上刑之加重及減輕事由，爰
    依刑法第七十條及第七十一條第一項之規定，先加後減之。爰審酌被告丙○○犯
    後僅坦承部分犯行，被告壬○○原先於警訊及偵查中坦認犯行，嗣後又矢口否認
    犯行，態度均難謂佳，均未見悔意，惟念渠等二人所竊之財物尚微及犯罪所生之
    危害等一切情狀，各量處如主文所示之刑，並均諭知易科罰金之折算標準，以資
    懲儆。至扣案之前揭乙烷焊槍一支及乙烷鋼瓶二支，均係被告丙○○所有，業據
    被告丙○○、壬○○於警訊及偵審中供承在卷可按，且又係供被告丙○○、壬○○共犯本件犯罪事實 (二)所用之物，已如前述，基於共同犯罪行為應由共犯各
    負全部責任之理論，均應依刑法第三十八條第一項第二款之規定，併予宣告沒收
    。
四、至臺灣桃園地方法院檢察署檢察官以該署九十二年度偵字第七一五八號有關被告
    丙○○於九十一年十月間某日白天，侵入告訴人庚○○位於桃園縣內厝子六七之
    十號住處內（侵入住宅部分未據告訴），竊取告訴人庚○○所有之鐵鎚、扳手等
    工具一批，因認被告丙○○涉犯刑法第三百二十條第一項之普通竊盜罪嫌，與本
    件有連續犯之裁判上一罪關係，而移送本院併辦。然被告丙○○迭於警訊及偵審
    中堅決否認有何該次竊盜犯行，辯稱：該批工具是我父親拿錢給我去買的，在桃
    園縣龜山鄉○○路上買的等語（參見本院卷第一四七頁）。雖移送併辦意旨以被
    告丙○○於警訊時先供稱：工具係伊父親所購買云云，嗣於偵查中又改稱：係伊
    本人購買云云，前後供述不一，及告訴人庚○○之指訴，為其論據。惟刑事訴訟
    之被告並無自證無罪之義務，究難僅以被告前後不一之供述為不可採，即遽認公
    訴人所指之犯罪事實為可採，仍應就公訴人所指之犯罪事實是否有直接、積極之
    證據足以證明之，要屬當然之理。是以本件被告丙○○上開所辯雖有疑義，然被
    告丙○○並無自證己罪之義務，自難以此認定扣案之該批工具確為告訴人庚○○
    所有。且本件亦僅有告訴人庚○○於警訊及偵查中指訴稱：該批工具係伊於九十
    一年十月份在伊住處遭竊云云（參見偵二卷第十九頁正面、反面、第五六頁正面
    ），而被告丙○○聲請本院傳喚告訴人庚○○以證人之身分當庭對質並接受交互
    詰問以明究竟，然告訴人庚○○屢經本院合法傳喚而拒不到庭，有本院送達證書
    二紙在卷可考（送達時間各為九十三年三月十七日及同年五月三日‧參見本院卷
    第一六九、二一三頁），是以本院已難僅據告訴人庚○○於警訊及偵查中之指訴
    而遽信為真，是以告訴人庚○○此部分之指訴確有疑義，依「罪疑為輕，有利被
    告」之原則，自難認被告丙○○此部分涉有竊盜之犯行。則此部分顯與本件無連
    續犯之關係，本院自無從併予審理，爰退回原檢察官另為妥適之處理。
五、又臺灣桃園地方法院檢察署檢察官以該署九十二年度偵字第一五八七六號有關被
    告壬○○自九十二年八月十八日起至同年月二十日止，駕駛未懸掛車牌號碼之大
    貨車，至桃園縣龜山鄉○○路一五八號旁之地號為「桃園縣龜山鄉○○○段社
    后坑大湖頂小段一八—一三、一八—一四」之土地上，連續六次徒手竊取陳
    榮豐所有置於該址之工業用鋼鐵約二十五噸，得手後旋即將所竊取之工業用鋼鐵
    ，販售予不知情，位於桃園縣龜山鄉○○路七八之一號之鋼鐵回收廠，因認被告
    壬○○涉犯刑法第三百二十條第一項之竊盜罪嫌，與本件有連續犯之裁判上一罪
    關係，而移送本院併辦。訊據被告壬○○固不否認於前揭時地搬運鋼鐵並販售予
    鋼鐵回收廠之事實，惟堅決否認有何該次竊盜犯行，辯稱：因為現場貨櫃屋的匾
    額有甲○○的名字，我查查號台問住在南豐三街的甲○○，查到甲○○的電話是
    三七五一六八號，我打電話給他，說要幫他免費把鐵皮屋拆掉，他說鐵皮屋的
    部分有糾紛不能拆，鐵皮屋旁邊有一堆廢鐵要給我，他叫我把它清走，他才能夠
    出入，他並沒有說那些東西不是他的。我去搬了三、四天，一天載二趟，一次一
    噸多，用大貨車，我是自己徒手搬，搬走後我拿去鋼鐵工廠賣，一天可以賣得五
    、六千元。如果我要偷載的話，我就不會打電話給甲○○。我是要賺錢，不是當
    義工，如果如甲○○講只要求我把鐵條吊到旁邊，我就不會幫他等語（參見本院
    卷第一九、一七七—一七八、二五頁）。本件移送併案意旨雖以被告壬○○
    於警訊及偵查中之供述、告訴人陳榮豐於警訊及偵查中之指訴、證人甲○○於警
    訊及偵查中之證述、證人林慶揚於偵查中之證述及照片十六幀，為其論據。然查
    ，被告壬○○於警訊、偵查及本院審理中之辯稱始終如一，則被告壬○○於警訊
    及偵查中之供述、告訴人陳榮豐於警訊及偵查中之指訴、證人林慶揚於偵查中之
    證述及照片十六幀等證據資料，均僅能證明被告壬○○確有拿取該工業用鋼鐵，
    尚無以證明被告壬○○有何不法所有之意圖，則本件首應釐清辨明者，乃在於被
    告壬○○是否該當於意圖為自己不法所有之竊盜故意及意圖之主觀構成要件。觀
    之證人甲○○前於九十二年十月二十一日偵查中所證述：我有叫壬○○去取鐵條
    ，因為鐵條擋住我鐵皮屋內神明視線，壬○○打電話給我說，是否可以將鐵條載
    走，我就說好等語（參見九十二年度偵字第一五八七六號偵卷第二八頁正面），
    顯與被告壬○○前開所辯情節互核一致，雖證人甲○○嗣後於九十二年十月二十
    七日偵查中翻異前詞，改稱：壬○○有打電話給我，我沒叫他將鐵條搬走云云（
    參見九十二年度偵字第一五八七六號偵卷第三五頁正面），並於本院九十三年三
    月十九日訊問中改稱：我不認識壬○○，但我有接到他的電話，我只有叫他把擋
    在門前的東西吊到旁邊，沒有叫他載走，我有告訴他鐵條不是我的云云（參見本
    院卷第一五四—一五五頁），顯見證人甲○○前後證述反覆無常，躲閃遮掩，再
    衡情以觀，果被告壬○○確有偷竊該工業用鋼鐵之犯意及意圖，又何須主動去電
    證人甲○○，而自曝犯行敗漏之可能，大可逕自自該地偷運該工業用鋼鐵得手後
逃逸無蹤即可！足徵被告壬○○前開所辯，顯與常理相符，應屬可採。則證人甲○○嗣後於九十二年十月二十七日及九十三年三月十九日偵審中所述，是否因擔
    心供出實情而令自己可能犯法，而故為不利被告壬○○之證詞，確有可能！是本
    院不予採信證人甲○○於該二次偵審中之證詞。綜上所述，依「罪疑為輕，有利
    被告」之原則，自難認被告壬○○此部分涉有竊盜之犯行。則此部分顯與本件無
    連續犯之關係，本院自無從併予審理，爰退回原檢察官另為妥適之處理。
據上論斷，應依刑事訴訟法第二百九十九條第一項前段，刑法第二十八條、第五十六
條、第三百二十一條第二項、第一項第三款、第三百零六條第一項、第五十五條、第
二十六條前段、第四十七條、第四十一條第一項前段、第三十八條第一項第二款，罰
金罰鍰提高標準條例第一條前段、第二條，判決如主文。
本案經檢察官簡志祥到庭執行職務。
中      華      民      國    九十三    年      五      月    二十五    日
                                臺灣桃園地方法院刑事第十二庭
                                    審判長法  官    游  紅  桃
                                          法  官    黃  永  定
                                          法  官    林  家  賢
右正本證明與原本無異。
如不服本判決，應於判決送達後十日內向本院提出上訴狀( 應附繕本 )，上訴於
臺灣高等法院。
                                          書記官    戴  育  萍
中        華        民        國   九十三   年    五    月    二十六    日
附錄本判決論罪科刑法條：
刑法第三百二十一條：
犯竊盜罪而有左列情形之一者，處六月以上、五年以下有期徒刑：
一  於夜間侵入住宅或有人居住之建築物、船艦或隱匿其內而犯之者。
二  毀越門扇、牆垣或其他安全設備而犯之者。
三  攜帶兇器而犯之者。
四  結夥三人以上而犯之者。
五  乘火災、水災或其他災害之際而犯之者。
六  在車站或埠頭而犯之者。
前項之未遂犯罰之。
刑法第三百零六條第一項：
無故侵入他人住宅、建築物或附連圍繞之土地或船艦者，處一年以下有期徒刑、拘役
或三百元以下罰金。
刑法第三百二十條：
意圖為自己或第三人不法之所有，而竊取他人之動產者，為竊盜罪，處五年以下有期
徒刑、拘役或五百元以下罰金。
意圖為自己或第三人不法之利益，而竊佔他人之不動產者，依前項之規定處斷。
前二項之未遂犯罰之。
